# 利润为负数，所得税能计提负数吗？

提问人：cyy9372 时间：2014-01-25 15:27:43
我们新办企业，第一年为亏损，母公司要求我们按负的利润总额直接计提25%的企业所得税，当年度企业所得税就是负数，请问这是符合会计准则的规定的吗？

回答人：chenyiwei
所得税费用包括当期所得税费用和递延所得税费用。 1 、对当期所得税费用，应根据税法规定在会计利润基础上进行纳税调整，如果调整后应纳税所得额为负数的，则当期所得税为零。 2 、递延所得税费用主要取决于期末是否符合确认递延所得税的条件，详见《企业会计准则第 18 号——所得税》的相关规定。

提问人：palgrave 时间：2017-05-02 20:39:55
陈老师，有些上市公司年报中的确显示“当期所得税费用”为负数的。比如鞍钢 2011 年年报，当期所得税为-5；递延所得税为-944，所得税费用为-949

回答人：chenyiwei
这种情况不排除是退回前期已缴纳的所得税，例如汇算清缴后最终认定报告年度为税务亏损等。

提问人：心海拂清风 时间：2017-05-02 21:12:39
陈老师，上市公司是否每月都要重新计算应纳税所得额来计算确认应交所得税还是说可以接受利润总额乘以税率年底调整？目前遇到的客户所得税费用每月基本都是按照利润总额乘以税率计算的，客户解释说企业多计算应纳税所得额复杂，不好计算就没有计算，年底让审计进行一次性调整，这样处理可以么？谢谢。

回答人：chenyiwei
理论上，至少应当在每个季度末，以“年初至本中期末”的会计利润为基础进行纳税调整后，计算年初至本中期末的应纳税所得额，作为确认本中期所得税费用的基础。不做纳税调整的做法是不恰当的，